【裁判字號】    95,上易,477
【裁判日期】    951031
【裁判案由】    違反毒品危害防制條例
【裁判全文】
臺灣高等法院臺南分院刑事判決         95年度上易字第477號
上  訴  人
即  被  告  甲○○
上列上訴人因被告違反毒品危害防制條例案件，不服臺灣臺南地
方法院中華民國95年7月25日第一審判決（起訴案號：臺灣臺南
地方法院檢察署95年度毒偵字第1139號)，提起上訴，本院判決
如下：
    主  文
上訴駁回。
    事  實
一、甲○○前因施用毒品案件，經送觀察、勒戒後，由臺灣臺南
    地方法院檢察署檢察官以90年度毒偵字第1882號不起訴處分
    確定。復因偽造文書等罪經臺灣高等法院91年度上易字第20
    77號判處有期徒刑3月確定，於92年3月6日易科罰金執行完
    畢。詎甲○○仍不知悛改，未能戒除毒癮，又基於施用第二
    級毒品之概括犯意，自95年1月間某日起至95年4月28日止，
    連續在臺南巿大同路二段164巷9號6樓之5住處，以將第二級
    毒品安非他命少許置放在鋁箔紙上，再於其下以火燒烤，然
    後以吸食器吸所生煙霧之方式吸食，其間不間斷吸食但也沒
    固定隔多久吸食一次，經警於95年4月30日在上址查獲，並
    扣得其所有供吸食安非他命所用之安非他命殘渣袋2個、吸
    食器5支。
二、案經臺南巿警察局第五分局報請臺灣臺南地方法院檢察署檢
    察官偵查起訴。
    理  由
一、上開事實，迭據上訴人即被告甲○○於警詢、原審偵審中及
    本院審理時坦白承認，並有長榮大學出具尿液檢驗確認報告
    書及臺灣高等法院被告全國前科紀錄表在卷可稽，被告之自
    白顯與事實相符，自可採信。本件事證明確，被告之犯行，
    洵可認定。
二、按行為後法律有變更者，適用行為時之法律。但行為後之法
    律有利於行為人者，適用最有利於行為人之法律，刑法第2
    條第1項定有明文。被告行為後，刑法第56條連續犯之規定
    ，業於94年2月2日修正公布刪除，並於95年7月1日施行，則
    被告之犯行，因行為後刑法業已刪除連續犯之規定，此刪除
    雖非犯罪構成要件之變更，但顯已影響行為人刑罰之法律效
    果，自屬法律有變更，依刑法第2條第1項規定，比較新、舊
    法結果，仍應適用較有利於被告之行為時法律即舊法論以連
    續犯（最高法院95年第8次刑事庭會議決議參照）。又刑法
    第47條關於累犯加重刑度之規定亦有修正，限於行為人之再
    犯係出於故意者，始有累犯加重規定之適用，惟查被告係於
    有期徒刑執行完畢後5年以內故意再犯本案，亦構成累犯，
    經比較新舊法結果，修正後之新法對被告而言並無較有利之
    情形，仍應依刑法第2條第1項前段適用行為時法律即舊法認
    定其累犯。又被告於犯罪時刑法第41條第1項前段規定：「
    犯最重本刑為5年以下有期徒刑以下之刑之罪，而受6個月以
    下有期徒刑或拘役之宣告，因身體、教育、職業、家庭之關
    係或其他正當事由，執行顯有困難者，得以1元以上3元以下
    折算1日，易科罰金。」，當時之易科罰金折算標準，依修
    正前罰金罰鍰提高標準條例第2條前段（現已刪除）規定，
    就其原定數額提高為1百倍折算1日，則本案被告行為時之易
    科罰金折算標準，應以銀元3百元折算1日，經折算為新臺幣
    後，應以新臺幣9百元折算1日。惟94年2月2日修正公布並於
    95年7月1日施行之刑法第41條第1項前段則規定：「犯最重
    本刑為5年以下有期徒刑以下之刑之罪，而受6個月以下有期
    徒刑或拘役之宣告者，得以新臺幣1千元、2千元或3千元折
    算1日，易科罰金。」。經比較修正前後之易科罰金折算標
    準，修正後易科罰金折算標準之規定並非較有利於被告，則
    應依刑法第2條第1項前段，適用修正前刑法第41條第1項前
    段規定，定其折算標準。是綜合全部之結果而為比較，應一
    同適用修正前刑法連續犯、累犯、易科罰金規定論處。
三、查甲基安非他命為毒品危害防制條例第2條第2項第2款所列
    之第二級毒品。核被告所為，係犯毒品危害防制條例第10條
    第2項之施用第二級毒品罪。被告持有第二級毒品進而施用
    ，則其持有之低度行為應為施用之高度行為所吸收，不另論
    罪。被告先後多次施用第二級毒品之行為，時間緊接、並觸
    犯構成要件相同之罪名，顯係基於概括犯意反覆為之，應依
    連續犯之規定論以一罪，並加重其刑。又被告有如前揭事實
    欄所載經執行有期徒刑完畢之犯罪前案紀錄等事實，此有前
    開臺灣高等法院被告前案紀錄表可按，被告於受有期徒刑之
    執行完畢後，5年以內再犯本件有期徒刑以上之罪，為累犯
    ，應依修正前刑法第47條、刑法第70條之規定，遞加重其刑
    。
四、原判決認被告罪證明確，適用刑事訴訟法第273條之1第1項
    、第299條第1項前段，毒品危害防制條例第10條第2項，刑
    法第2條第1項前段、第11條前段、修正前刑法第56條、第47
    條、41條第1項前段規定，修正前罰金罰鍰提高標準條例第2
    條，並審酌被告前有竊盜、槍砲、毒品等前案紀錄，前經觀
    察、勒戒後，仍不知戒絕毒品，再有本案犯行，惟其於犯後
    能坦白承認，態度尚可等一切情狀，判處有期徒刑5月並諭
    知易科罰金以銀元3百元即新台幣9百元折算一日之標準。扣
    案安非他命殘渣袋2個依毒品危害防制條例第18條第1項前段
    宣告沒收銷燬、吸食器5支依刑法第38條第1項第2款宣告沒
    收。本院經核原判決認事用法俱無不合，量刑亦稱妥適，上
    訴意旨指摘原判決量刑過重，為無理由，應駁回其上訴。
據上論斷，依刑事訴訟法第368條，判決如主文。
本案經檢察官江守權到庭執行職務。
中    華    民    國    95    年    10    月    31    日
                  刑事第一庭    審判長法  官  黃崑宗
                                      法  官  夏金郎
                                      法  官  王明宏
以上正本證明與原本無異。
不得上訴。
                                      書記官  黃全忠
中    華    民    國    95    年    10    月    31    日
附錄法條：
毒品危害防制條例第10條第2項：
施用第二級毒品者，處3年以下有期徒刑。


司法院資訊處製作；財團法人民間司法改革基金會備份。
